【裁判字號】    89,訴,2693
【裁判日期】    891213
【裁判案由】    毒品危害防制條例
【裁判全文】
臺灣臺中地方法院刑事判決                        八十九年度訴字第二六九三號
    公  訴  人  臺灣臺中地方法院檢察署檢察官
    被      告  甲○○
右列被告因毒品危害防制條例案件，經檢察官提起公訴（八十九年度毒偵緝字第五四
五號），本院判決如左：
    主      文
甲○○連續施用第二級毒品，累犯，處有期徒刑壹年，扣案之安非他命貳包（淨重拾
柒點柒公克、包裝重壹公克）沒收銷燬之，電子磅秤壹台沒收；又施用第一級毒品
，累犯，處有期徒刑拾月；應執行有期徒刑壹年捌月，扣案之安非他命貳包（淨重拾
柒點柒公克、包裝重壹公克）沒收銷燬之，電子磅秤壹台沒收。
    事      實
一、甲○○曾於民國八十四年間因違反麻醉藥品管理條例案件，經臺灣基隆地方法院
    判處有期徒刑六月確定，於八十四年四月十九日以易科罰金執行完畢；又於八十
    五年間因違反麻醉藥品管理條例及贓物案件，分別經臺灣高等法院及臺灣台北地
    方法院判處有期徒刑七月及六月確定，定執行刑為有期徒刑一年，指揮書執畢日
    期為八十六年十一月二十三日；再於八十六年間分別因煙毒案件及槍砲彈藥刀械
    管制條例案件，分別經臺灣台北地方法院及基隆地方法院判處有期徒刑七月及六
    月確定，復於八十七年間因違反藥事法等案件，經臺灣基隆地方法院判處有期徒
    刑一年確定，接續執行後，於八十八年九月十三日假釋期滿執行完畢。另於八十
    八年十月間因施用第二級毒品安非他命案件，經臺灣基隆地方法院以八十八年度
    毒聲字第二Ｏ五三號裁定送基隆看守所附設勒戒處所觀察、勒戒後，認無繼續施
    用毒品之傾向，為臺灣基隆地方法院檢察署檢察官於八十八年十月二十六日以八
    十八年度毒偵字第六一七號為不起訴處分確定。詎甲○○仍不知悛悔，復基於施
    用安非他命之概括犯意，自八十九年一月間起至八十九年九月二十六日晚上十一
    時許止，在台中縣后里鄉○○村○○路一七六巷二弄二十二號等處，連續施用第
    二級毒品安非他命多次。甲○○又另行基於施用海洛因之犯意，於八十九年九月
    二十八日晚上十時許，在台中縣后里鄉○○村○○路一七六巷二弄二十二號處，
    以將海洛因摻在香菸中點火吸食之方式，施用第一級毒品海洛因一次。嗣於八十
    九年一月三十一日晚上八時三十分許，警方前往台中縣后里鄉○○村○○路一七
    六巷二弄二十二號處執行搜索時，扣得甲○○所有之安非他命二包（淨重十七．
    三七公克、包裝重一公克）及其所有供秤重用之電子磅秤一台，甲○○經本院八
    十九年度毒聲字第三四Ｏ八號裁定送觀察、勒戒後，認有繼續施用毒品之傾向。
二、案經台中縣警察局大甲分局報請臺灣台中地方法院檢察署檢察官偵查起訴。
    理      由
一、訊據被告甲○○對於右揭事實坦承不諱，復有扣案之安非他命二包（淨重十七．
    三七公克、包裝重一公克）及電子磅秤一台可資佐證，上開安非他命經送法務調
    查局檢驗結果確係甲基安非他命，有該局第00000000號檢驗通知書一份
    附於偵查卷可稽，該電子磅秤一台係被告秤安非他命重量之用，亦據被告供明在
    卷。且被告於八十九年五月一日經臺灣台中地方法院檢察署檢察官指揮採尿送請
    台中市衛生局檢驗結果，呈甲基安非他命陽性反應，另於八十九年九月二十九日
    送台中看守所附設勒戒所時，經採其尿液送驗結果，亦呈甲基安非他命及嗎啡（
    海洛因之代謝物）陽性反應，此有台中市衛生局八十九年五月十六日八九衛檢字
    第一二四八七號函附尿液檢驗成績書一份、台中看守所八十九年十月七日（八九
    ）中所正總字第一八一一號函附之濫用藥物尿液檢驗報告影本一份附於偵查卷可
    稽。查被告曾於八十八年十月間因施用第二級毒品安非他命案件，經臺灣基隆地
    方法院以八十八年度毒聲字第二Ｏ五三號裁定送基隆看守所附設勒戒處所執行觀
    察、勒戒後，認無繼續施用毒品之傾向，為臺灣基隆地方法院檢察署檢察官於八
    十八年十月二十六日以八十八年度毒偵字第六一七號為不起訴處分確定，復犯本
    件施用第一級及第二級毒品罪行，經依本院八十九年度毒聲字第三四Ｏ八號裁定
    送觀察、勒戒後，認有繼續施用毒品之傾向，此有上開不起訴處分書影本、臺灣
    台中地方法院刑案資料查註紀錄表、本院八十九年度毒聲字第三四Ｏ八號裁定書
    正本、台中看守所八十九年十月十二日（八九）中所正總字第一八六八號函附有
    無繼續施用毒品傾向證明書各一份在卷可按。被告之自白核與事實相符，事證明
    確，其犯行洵堪認定。
二、核被告所為，係犯毒品危害防制條例第十條第一項之施用第一級毒品罪、同法條
    第二項之施用第二級毒品罪。被告先後多次施用第二級毒品之犯行，時間緊接，
    犯罪構成要件相同，顯係基於概括之犯意而為，為連續犯，應依刑法第五十六條
    之規定論以一罪，並依法加重其刑。被告持有第一級毒品及第二級毒品之低度行
    為，分別為其施用第一級毒品及第二級毒品之高度行為所吸收，均不另論罪。所
    犯上開二罪，犯意各別，犯罪構成要件互殊，應予分論併罰。查被告曾於八十四
    年間因違反麻醉藥品管理條例案件，經臺灣基隆地方法院判處有期徒刑六月確定
    ，於八十四年四月十九日以易科罰金執行完畢；又於八十五年間因違反麻醉藥品
    管理條例及贓物案件，分別經臺灣高等法院及臺灣台北地方法院判處有期徒刑七
    月及六月確定，定執行刑為有期徒刑一年，指揮書執畢日期為八十六年十一月二
    十三日；再於八十六年間分別因煙毒案件及槍砲彈藥刀械管制條例案件，分別經
    臺灣台北地方法院及基隆地方法院判處有期徒刑七月及六月確定，復於八十七年
    間因違反藥事法等案件，經臺灣基隆地方法院判處有期徒刑一年確定，接續執行
    後，於八十八年九月十三日假釋期滿執行完畢，此有臺灣高等法院被告全國前案
    紀錄表及臺灣台中地方法院檢察署刑案資料查註紀錄表各一份附卷可參，其於前
    案執行完畢後，五年內再犯本件有期徒刑以上之罪，係屬累犯，應依刑法第四十
    七條規定加重其刑。連續施用第二級毒品罪行部分並遞加重其刑。爰審酌被告犯
    罪之動機、目的、手段、有多次施用毒品之前科，足見其未具悔意、犯罪所生之
    危害及其犯後坦承犯行，態度良好等一切情狀，量處如主文所示之刑，並定其應
    執行之刑。扣案之安非他命二包（淨重十七．三七公克、包裝重一公克）係查獲
    之毒品，爰依毒品危害防制條例第十八條第一項前段之規定沒收銷燬之。另扣案
    之電子磅秤一台係被告用以秤安非他命重量之用，此據被告於本院審理時供述明
    確，應係被告所有供犯罪所用之物，爰依刑法第三十八條第一項第二款之規定沒
    收之。
據上論斷，應依刑事訴訟法第二百九十九條第一項前段、毒品危害防制條例第十條第
一項、第二項、第二十條第三項前段、第十八條第一項前段、刑法第十一條前段、第
五十六條、第四十七條、第五十一條第五款、第三十八條第一項第二款，判決如主文
。
本案經檢察官劉國賓到庭執行職務。
中    華    民    國      八十九      年      十二    月      十三      日
                                      臺灣台中地方法院刑事第七庭
                                          法  官  簡源希
右正本證明與原本無異。
如不服本判決，應於判決送達後十日內向本院提出上訴狀，上訴於臺灣高等法院臺中
分院( 須附繕本 )。
                                          書記官
中    華    民    國  八十九      年       十二      月     十三    日
毒品危害防制條例第十條：施用第一級毒品者，處六月以上五年以下有期徒刑。
                        施用第二級毒品者，處三年以下有期徒刑。


司法院資訊處製作；財團法人民間司法改革基金會備份。
